臺灣桃園地方法院刑事判決　　　　　　　93年度訴字第1988號
公　訴　人　臺灣桃園地方法院檢察署檢察官
被　　　告　甲○○　男　35歲.
上列被告因違反毒品危害防制條例案件，經檢察官提起公訴（93
年度毒偵字第3741號）及移送併案審理（93年度毒偵字第4496號
），被告於本院準備程序時為有罪之陳述，經告知簡式審判程序
之旨，及聽取當事人意見後，本院合議庭裁定由受命法官獨任進
行簡式審判程序，本院判決如下：
    主  文
甲○○連續施用第一級毒品，累犯，處有期徒刑拾月。扣案之第
一級毒品海洛因參包（合計伍點肆肆公克）沒收銷燬之。又連續
施用第二級毒品，累犯，處有期徒刑肆月。扣案第二級毒品安非
他命貳包（合計參拾點柒肆陸公克）沒收銷燬之。應執行有期徒
刑壹年。扣案之第一級毒品海洛因參包（合計伍點肆肆公克）及
第二級毒品安非他命貳包（合計參拾點柒肆陸公克）均沒收銷燬
之。
    事  實
一、甲○○前於民國 83 年間因竊盜等案件，經臺灣高等法院於
    85年1 月23日以84年度上訴字第4244號判決有期徒刑2 年6
    月，復於85年間，因違反麻醉藥品管制等案件，經本院於85
    年9 月13日以85年度度易字3054號判處有期徒刑1 年，於同
    年間又因違反麻醉藥品管制案件，經臺灣高等法院以86 年
    度上易字第2215號判處有期徒刑10月確定入監服刑，上開三
    罪接續執行，於88年7 月26日因縮短刑期假釋出監，嗣假釋
    遭撤銷，於90年1 月5 日入監執行殘刑1 年2 月12日，並於
    91年2 月28日縮短刑期執行完畢。
二、甲○○另於89年間，因施用毒品案件，經本院於89年4 月24
    日以89年度毒聲字第2904號裁定令入勒戒處所，施以觀察勒
    戒後，認其有繼續施用之傾向，再於89年6 月14日以89年度
    毒聲字第4087裁定令入戒治處所施以強制戒治，嗣因戒治成
    效經評定為合格，本院於89年11月23日以89年度毒聲字第
    7311 號 裁定停止戒治所餘戒治期間付保護管束，於90年6
    月19日保護管束期滿未遭撤銷，以已執行完畢論。詎其仍不
    知悔改，竟另分別基於施用第一級毒品海洛因及第二級毒品
    安非他命之概括犯意，於前開強制戒治執行完畢後之5 年內
    即93年8 月30日起，連續於下列時、地，多次施用第一級毒
    品海洛因及第二級毒品安非他命：
  (一)於93年8 月30日某時，在不詳處所，分別施用第一級毒品海
    洛因及第二級毒品安非他命。嗣為桃園縣政府警察局龜山分
    局警員於同日下午1 時許，持本院所開立之搜索票，至在其
    位於桃園縣楊梅鎮○○路219 巷3 號住處搜索時，當場查獲
    ，並扣得第一級毒品海洛因2 包（起訴書誤載為1 包，淨重
    3 點58公克）、第二級毒品安非他命一包（驗餘淨重13點26
    7 公克）。
  (二)另93年10月12日某時，在不詳處所，分別施用第一級毒品海
    洛因及第二級毒品安非他命，為警於翌日凌晨1 時許，在其
    位於桃園縣楊梅鎮○○路219 巷3 號住處（移送併辦意旨書
    誤載為永安路）查獲，並扣得第一級毒品海洛因1包（淨重1
    點86公克）及第二級毒品安非他命1 包（毛重17點479 公克
    ）。
二、案經桃園縣政府警察局桃園分局報請臺灣桃園地方法院檢察
    署檢察官偵查起訴及桃園縣政府警察局平鎮分局報請臺灣桃
    園地方法院檢察署檢察官移送併案審理。
    理由
一、程序部分：本件被告甲○○所犯係死刑、無期徒刑或最輕本
    刑為3 年以上有期徒刑以外之罪，其於準備程序中就被訴事
    實為有罪之陳述，經本院告知簡式審判程序之旨，並聽取當
    事人意見後，經本院合議庭依刑事訴訟法第273 條之1 第1
    項規定裁定由受命法官獨任進行簡式審判程序，合先敘明。
二、訊據被告甲○○對有於上揭時、地，連續施用第一級毒海洛
    因、第二級毒品安非他命多次之犯罪事實，於本院審理時坦
    承不諱，而被告於上開時間為警查獲時所採集之尿液，經送
    驗結果，確呈嗎啡及安非他命陽性反應，此有昭信科技顧問
    股份有限公司所出具之濫用藥物陽性檢體檢驗報告共2 紙在
    卷足憑，且警方分別自被告前開住處起出之不明白色粉末3
    包及白色結晶2 包，經送鑑結果，分別為第一級毒品海洛因
    及第二級毒品安非他命無訛，此有法部務調查局93年9 月24
    日調科壹字第080008230 號鑑定通知書、93年11月5 日調科
    壹字第080008439 號鑑定通知書、憲兵司令部刑事鑑識中心
    94 年1月27日（94）安鑑字第00209 號鑑驗通知書及行政院
    衛生署管制藥品管理局94年1 月14日管檢字第0930012512號
    檢驗成績書各1 紙及採證照片4 張附卷可稽，堪認被告自白
    與事實相符，應值採信。而被告前曾因施用毒品案件，經本
    院於89年4 月24日以89年度毒聲字第2904號裁定令入勒戒處
    所，施以觀察勒戒後，認其有繼續施用之傾向，本院再於89
    年6 月14日以89年度毒聲字第4087裁定令入戒治處所施以強
    制戒治，嗣因戒治成效經評定為合格，本院於89年11月23日
    以89年度毒聲字第7311號裁定停止戒治，所餘戒治期間付保
    護管束，於90年6 月19日期滿未遭銷撤以已執行完畢論，亦
    有臺灣高等法院被告全國前案紀錄表1 紙在卷足憑，從而被
    告於前揭強制戒治執行完畢後5 年內再犯本案，檢察官予以
    起訴，於法要無不合。綜上所述，本件事證明確，被告犯行
    洵堪認定，應依法論科。
三、核被告所為，係犯毒品危害防制條例第10條第1 項、第2 項
    之罪。其施用第一級毒品海洛因及第二級毒品安非他命前後
    非法持有第一級毒品海洛因、第二級毒品安非他命之低度行
    為，為其施用第一級毒品海洛因、第二級毒品之高度行為所
    吸收，不另論罪。其先後多次施用第一、二級毒品之犯行，
    時間緊接，方法相同，又均觸犯構成要件相同之罪，均為連
    續犯，均應依刑法第56條之規定，以一罪論，並各加重其刑
    。另公訴人雖僅就犯罪事實二、(一)部分提公訴，而未論及犯
    罪事實二、(二)部分，然本院審理後，認犯罪事實二、(二)部分
    與犯罪事實二、(一)部分有裁判上一罪之連續犯關係，基於審
    判不可分原則，本院自應併予審究，附此敘明。另被告有如
    事實欄所載之有期徒刑執行紀錄，此有灣高等法院被告全國
    前案紀錄表1 紙在卷足憑，其於有期徒刑執行完畢後5 年內
    再犯本件有期徒刑以上之罪，為累犯，應依刑法第47條之規
    定，加重其刑，並遞加重之。爰審酌被告坦承犯行，並表示
    悔改之意，犯後態度良好，犯罪之動機及目的在於追求刺激
    ，曾數度施用毒品並經強制戒治，仍未能革除惡習，復連續
    施用毒品，足見其等戒毒意志不堅，與所生危害等一切情狀
    ，分別量處如主文所示之刑。並定其應執行之刑。
四、沒收部分：
    (一)警方於93年8 月30日下午1 時許，在上開住處查扣之第一
      級毒品海洛因2 包（淨重3.58公克，空包裝重2.6 公克）
      、第二級毒品安非他命1 包（淨重13.3668 公克，驗餘淨
      重13.267公克）及於同年10月12日晚間7 時在被告前揭住
      處查扣之第一級毒品海洛因一包（淨重1.86公克）及第二
      級毒品安非他命1 包（淨重17.479公克），均屬當場查獲
      之毒品，爰依毒品危害防制條例第18條第1 項前段規定宣
      告沒收並諭知銷燬。
    (二)至警方於93年8 月30日下午1 時許，在被告前揭住處所查
      獲之注射針筒1 支及吸食器1 組，被告供稱上開物品係其
      友人張萬宏所有，張萬宏於警詢時亦供承注射針筒1 支及
      吸食器1 組係其個人所有無誤（見93毒偵字第3741號卷第
      12頁背面至第13頁），而上開注射針筒1 支及吸食器1 組
      既非違禁物，亦非專供施用毒品之器具，是爰不為沒收之
      諭知，附此敘明。
據上論斷，應依刑事訴訟法第273 條之1 、299 條第1 項前段，
毒品危害防制條例第10條第1 項、第2 項、第18條第1 項前段，
刑法第11條、第56條、第47條、第51條第5款，判決如主文。
本案經檢察官廖先志到庭執行職務。
中　　華　　民　　國　　94　　年　　4 　　月　　4 　　日
                    臺灣桃園地方法院刑事第10庭
                         法  官    柯姿佐
以上正本證明與原本無異。
如不服本判決，應於判決送達後10日內向本院提出上訴狀（應附
繕本），上訴於臺灣高等法院。
　　　　　　　　　　　　 書記官　  張淑芬
中　　華　　民　　國　　94　　年　　4 　　月　　6 　　日
附錄論罪科刑法條
毒品危害防制條例第10條
施用第一級毒品者，處六月以上五年以下有期徒刑。
施用第二級毒品者，處三年以下有期徒刑。
